【裁判字號】    98,交簡上,346
【裁判日期】    990409
【裁判案由】    過失傷害
【裁判全文】
臺灣高雄地方法院刑事判決           98年度交簡上字第346號
上  訴  人  臺灣高雄地方法院檢察署檢察官
被      告  甲○○
上列上訴人因被告過失傷害案件，不服本院交通法庭中華民國98
年9 月17日98年度審交簡字第2626號第一審簡易判決（聲請簡易
判決處刑案號：98年度偵字第10707 號），提起上訴，本院管轄
之第二審合議庭裁定以簡式審判程序審理，判決如下：
    主  文
上訴駁回。
    事實及理由
一、本件被告甲○○所犯係死刑、無期徒刑、最輕本刑為3 年以
    上有期徒刑以外之罪，其於本院準備程序及審理中均就被訴
    事實為有罪之陳述，經告知簡式審判程序之旨，並聽取其與
    檢察官之意見後，合議庭裁定改行簡式審判程序。
二、本案經本院審理結果，認第一審以被告所為係犯刑法第284
    條第1 項前段之過失傷害罪，並依道路交通管理處罰條例第
    86條第1 項、刑法第62條前段規定，先加後減，復審酌被告
    酒後駕車，未禮讓直行車輛先行，且未與告訴人丙○○和解
    ，賠償告訴人所受損害，暨無前科等一切情狀，量處被告有
    期徒刑2 月，並諭知易科罰金之折算標準，其認事用法均無
    違誤，量刑亦屬妥適，應予維持，並引用第一審判決書（含
    聲請簡易判決處刑書）記載之事實、證據及理由（如附件）
    。
三、檢察官依告訴人聲請上訴意旨略以：被告因酒後駕車肇事致
    告訴人傷重，犯後又未與告訴人達成和解，原審量刑過輕等
    語。惟查，被告經本院移付調解，嗣經調解委員屢屢勸喻及
    保險公司給付告訴人強制責任保險部分之理賠，已於民國99
    年3 月19日與告訴人達成和解，並賠償告訴人所受損失，此
    有告訴人具狀提出之和解書、本院99年3 月24日公務電話記
    錄在卷可稽（見簡上卷第40、41頁），是尚難認被告並無力
    促和解之意，而認原審量刑有所過輕。此外，上訴意旨並未
    指摘原審判決有任何認事用法違背法令之處，是其上訴，為
    無理由，應予駁回。末查，本件被告雖與告訴人達成和解，
    然被告前因犯不能安全駕駛動力交通工具罪，業經本院以97
    年審交簡字3151號判決判處有期徒刑2 月確定，並於98年3
    月31日易科罰金執行完畢，此有臺灣高等法院被告全國前案
    紀錄表1 份附卷可考，而與刑法第74條規定之緩刑要件不合
    ，是無法因已和解而予以緩刑之宣告。至被告行為後，刑法
    第41條業於98年8 月21日修正公布並自98年9 月1 日起施行
    ，該條規定受6 個月以下有期徒刑或拘役之宣告，得易服社
    會勞動，並配合修正刑事訴訟法第479 條第1 項，明定易服
    社會勞動由指揮執行之檢察官命令之，亦即得否易服社會勞
    動應係檢察官執行事項，非裁判量刑事項，自無須於裁判主
    文諭知，附此敘明。
據上論斷，應依刑事訴訟法第455 條之1 第1 項、第3 項、第36
4 條、第368 條、第373 條、第273 條之1 第1 項，判決如主文
。
本案經檢察官李怡增到庭執行職務。
中    華    民    國    99    年    4     月    9     日
                  交通法庭      審判長法  官  曾逸誠
                                      法  官  林柏壽
                                      法  官  王靖茹
以上正本證明與原本無異。
不得上訴。
中    華    民    國    99    年    4     月    9     日
                                      書記官  陳鈺甯
附錄本案論罪科刑之法條：
中華民國刑法第284條第1項
因過失傷害人者，處 6 月以下有期徒刑、拘役或 5 百元以下罰
金，致重傷者，處 1 年以下有期徒刑、拘役或 5 百元以下罰金
。
附件：
臺灣高雄地方法院刑事簡易判決      98年度審交簡字第2626號
聲  請  人  臺灣高雄地方法院檢察署檢察官
被      告  甲○○  女  31歲（民國○○年○○月○日生）
                    身分證統一編號：Ｚ000000000號
                    住高雄市○○區○○路76巷24弄6號
上列被告因過失傷害案件，經檢察官聲請以簡易判決處刑（98年
度偵字第10707 號），本院判決如下：
    主  文
甲○○因過失傷害人，處有期徒刑貳月，如易科罰金，以新臺幣
壹仟元折算壹日。
    事實及理由
一、甲○○於民國97年8 月21日晚上10時許，在高雄縣鳳山市○
    ○路家中飲用啤酒，明知酒後已達不能安全駕駛動力交通工
    具之程度，仍於同日晚上11時許，駕駛車牌號碼DH-3242 號
    自小客車自其住處出發，並沿高雄市○○○路由東往西方向
    行駛，於翌日凌晨0 時許，行至該路段145 之1 號前，欲向
    左轉迴車時，本應注意汽車迴車前，應暫停並顯示左轉燈光
    或手勢，看清無來往車輛，並注意行人通過，始得迴轉。而
    當時雖係夜間但有照明，柏油路面無障礙或其他缺陷，並無
    不能注意之情事，竟受酒精影響，疏未注意看清有無往來車
    輛，亦未禮讓直行車輛先行，即貿然向左轉迴車，適有丙○
    ○駕駛車牌號碼GKR-797 號普通重型機車、黃暄婷駕駛車牌
    號碼7H H-113號機車、廖慶陞駕駛車牌號碼XY-6489 號自用
    小客車，均沿該路段由西向東方向行駛而至，甲○○駕駛之
    前開小客車因而與丙○○、黃暄婷駕駛之機車及廖慶陞駕駛
    之自用小客車發生碰撞（廖慶陞受傷部分已撤回告訴，黃暄
    婷則未提告訴），致丙○○人車倒地，因而受有胸椎壓迫性
    骨折之傷害。甲○○於肇事後，隨即停留於現場，且於警員
    據報趕赴現場處理時，向據報前來尚不知肇事者為何人之員
    警坦承肇事，並接受裁判，另經員警對甲○○施以酒精檢測
    結果，發現其呼氣中酒精濃度達每公升0.45毫克（所涉公共
    危險犯行，業經本院以97年度審交簡字第3151號判處有期徒
    刑2 月確定）。
二、本件證據部分，除補充「(一)高雄市○○○○○道路交通事故
    肇事人自首情形記錄表1 紙。(二)本院97年度審交簡字第3151
    號判決1 紙」外，餘均引用檢察官聲請簡易判決處刑書之記
    載（如附件）。
三、被告甲○○所為，係犯刑法第284 條第1 項前段之過失傷害
    罪。又被告在酒醉狀態下，駕車致人受傷，而犯上開罪名，
    應依道路交通管理處罰條例第86條第1 項規定，加重其刑。
    惟被告在肇事後犯罪未被發覺前，向到場處理警員供承肇事
    ，自首並接受裁判一節，有高雄市○○○○○道路交通事故
    肇事人自首情形記錄表1 紙在卷可參，爰依刑法第62條前段
    規定減輕其刑，並依刑法第71條第1 項規定，先加後減之。
    爰審酌本件車禍肇因於被告酒後已達不能安全駕駛動力交通
    工具之程度，猶執意駕車上路，於行駛中欲左轉迴車時，因
    在酒精作用下，竟疏未注意左右有無來車，並未禮讓直行車
    輛先行，即貿然向左轉迴車，致與告訴人丙○○騎乘之機車
    發生碰撞，使其受有如聲請簡易判決處行書犯罪事實欄所載
    之傷勢，且被告迄今仍未與告訴人達成和解，賠償賠償告訴
    人所受損害，惟念及被告並無前科，有臺灣高等法院被告前
    案紀錄表在卷可按，素行尚佳，且犯後坦承犯行等一切情形
    ，量處如主文所示之刑，並諭知易科罰金之折算標準。
四、依刑事訴訟法第449 條第1 項前段、第3 項、第454 條第2
    項，刑法第284 條第1 項前段、第41條第1 項前段，刑法第
    284 條第1 項前段、第41條第1 項前段、第62條前段，道路
    交通管理處罰條例第86條第1 項，刑法施行法第1 條之1 第
    1 項、第2 項前段，逕以簡易判決如主文。
五、如不服本判決，得自收受送達之日起10日內向本院提出上訴
    狀。
中    華    民    國    98    年    9     月    17    日
                  交通法庭    法  官  黃宗揚
附件：
臺灣高雄地方法院檢察署檢察官聲請簡易判決處刑書
                                     98年度偵字第10707號
    被      告  甲○○  女  31歲（民國○○年○○月○日生）
                        住高雄市○○區○○路76巷24弄6號
                        國民身份證統一編號：Ｚ000000000號
上列被告因過失傷害案件，業經偵查終結，認為宜以簡易判決處
刑，茲將犯罪事實及證據並所犯法條分敘如下：
        犯罪事實
一、甲○○於民國97年8月22日凌晨0時許，駕駛車牌號碼
    DH-3242號自用小客車，於高雄市○○○路由東往西方向行
    駛，行至該路段145之2號前，欲向左轉迴車時，本應注意汽
    車迴車前，應暫停並顯示左轉燈光或手勢，看清無來往車輛
    ，並注意行人通過，始得迴轉。而當時雖係夜間但有照明，
    柏油路面無障礙或其他缺陷，並無不能注意之情事，竟疏未
    注意看清有無往來車輛，並未禮讓直行車輛先行，即貿然向
    左轉迴車，適有丙○○駕駛車牌號碼GKR-797號普通重型機
    車、黃暄婷駕駛車牌號碼7HH-113號機車、廖慶陞駕駛車牌
    號碼XY-6489號自用小客車，均沿該路段由西向東方向行駛
    而至，甲○○駕駛之前開小客車因而與丙○○、黃暄婷駕駛
    之機車及廖慶陞駕駛之自用小客車發生碰撞（廖慶陞受傷部
    分已撤回告訴，黃暄婷則未提告訴），致丙○○人車倒地並
    因而受有胸椎壓迫性骨折之傷害。嗣經警據報到場處理而查
    獲。
二、案經丙○○訴請偵辦。
        證據並所犯法條
一、證據清單及待證事實
  ┌──┬──────────┬────────────┐
  │編號│     證據名稱       │       待證事實         │
  ├──┼──────────┼────────────┤
  │一  │被告之供述          │被告駕駛前開車輛於前開時│
  │    │                    │地因疏未注意看清有無往來│
  │    │                    │車輛禮讓直行車先行，即貿│
  │    │                    │然向左轉迴車。          │
  ├──┼──────────┼────────────┤
  │二  │證人丙○○（即告訴人│1.被告駕駛前開車輛於前開│
  │    │）、廖慶陞、黃暄婷之│時地因疏未注意看清有無往│
  │    │證述                │來車輛，且未讓直行車先行│
  │    │                    │即貿然向左切入車道迴車，│
  │    │                    │而與告訴人所駕機車碰撞肇│
  │    │                    │事。                    │
  │    │                    │2.因前開事故致告訴人受有│
  │    │                    │上開傷害。              │
  ├──┼──────────┼────────────┤
  │三  │道路交通事故現場圖、│被告與告訴人於前開時地發│
  │    │調查報告表、現場照片│生交通事故之現場狀況。  │
  ├──┼──────────┼────────────┤
  │四  │高雄醫學大學附設中和│告訴人因本件交通事故受有│
  │    │紀念醫院診斷證明書  │上開傷害。              │
  └──┴──────────┴────────────┘
二、核被告所為係犯刑法第284條第1項之過失傷害罪嫌。
三、依刑事訴訟法第451條第1項聲請逕以簡易判決處刑。
    此  致
臺灣高雄地方法院
中    華    民    國    98    年    4     月    14    日
                              檢  察  官  乙  ○  ○

司法院資訊處製作；財團法人民間司法改革基金會備份。
